最　高　行　政　法　院　裁　定　　　　　　　　　　九十一年度裁字第一五九號
　　聲　請　人　甲○○
　　　　　　　　丙○○
　　　　　　　　　　　　　兼右.
　　共同訴訟代理人
　　　　　　　　乙○○
右聲請人因土地買回事件，對於中華民國九十年三月二十二日本院九十年度裁字第○
○一六五號裁定，聲請再審。本院裁定如左：
　　主  文
再審之聲請駁回。
再審訴訟費用由聲請人負擔。
　　理  由
按當事人對於本院所為裁定聲請再審，必須原裁定具有行政訴訟法第二百七十三條第
一項（相當於舊法第二十八條）、第二項所列情形之一者，始得為之，而該條第一項
第一款規定：「適用法規顯有錯誤者」，係指原判決所適用之法規與該案應適用之現
行法規相違背或與解釋、判例有所牴觸者而言，至於法律上見解之歧異，再審原告對
之縱有爭執，要難謂為適用法規顯有錯誤，而據為再審之理由。本件聲請人因土地買
回事件，循序提起行政訴訟主張略以：台北市老松國小擴建工程徵收之土地暨建物，
因違反土地法第二百十九條及都市計劃法第八十三條，依法應撤銷徵收，由原告等買
回，經原告等向台北市政府提起訴願未予決定，又向內政部提起再訴願，內政部八十
八年八月十八日以台八八內訴字第八八○四七六○號決定書駁回再訴願，為此於八十
八年六月十一日訴請判決云云。原裁定以：「原告等起訴意旨並未敘明不服被告何文
號之行政處分，經本院通知其補正，原告等之訴訟代理人乙○○於九十年一月九日收
受，並未依補正函內容補正。另依原告等補送之內政部再訴願書所載，原告等於八十
七年三月二十日向台北市政府遞送之抗議書，因原告等尚未向被告申請買回被徵收地
，亦未經被告准駁，自無行政處分存在，遂駁回再訴願，經核尚無違誤。至原告等事
後於八十八年六月七日及同年十二月十三日申請發還被徵收土地，並經被告所屬之地
政處函覆否准，業經原告等另案提起訴願，且經台北市政府駁回訴願，此有該府八十
九年十月三日府訴字第八九○二二八八八○一號及九十年二月十六日府訴字第九○○
一四○七七○一號訴願決定書在卷可稽。」遂認聲請人對未經行政處分之事件逕提起
行政訴訟，核於修正前訴願法第一條、第二條第一項之規定不合，駁回其前程序之訴
。核原裁定所適用之法規與本案應適用之現行法規並無違背，與解釋判例亦無牴觸。
又聲請人於原程序起訴，既委任有訴訟代理人，則原程序將命聲請人補正之通知送達
於其訴訟代理人乙○○之住所臺北市○○○路二三－二號二樓，於法並無不合。聲請
人再審意旨指摘原裁定違誤，難謂有理，應予駁回。
據上論結，本件再審之聲請為無理由，爰依行政訴訟法第二百八十三條、第二百七十
八條第二項、民事訴訟法第九十五條、第七十八條，裁定如主文。
中　　華　　民　　國　　九十一　　　年　　  二　　　　月　　二十七　　　日
                    最 高 行 政 法 院  第 四 庭
                                審 判 長 法  官　　　廖　政　雄
                                         法  官　　　趙　永　康
                                         法  官　　　林　清　祥
                                         法  官　　　鍾　耀　光
                                         法  官      姜  仁  脩
右  正  本  證  明  與  原  本  無  異
　　　　　　　　　　　　　　　　　　　　 法院書記官　彭  秀  玲
中　　華　　民　　國　　九十一　　　年　　　三　　　　月　　　一　　　　日
